【裁判字號】    96,簡上,826
【裁判日期】    970423
【裁判案由】    賭博
【裁判全文】
臺灣高雄地方法院刑事判決             96年度簡上字第826號
上  訴  人
即  被  告  丁○○
選任辯護人  尤挹華律師
            郭正鵬律師
上  訴  人
即  被  告  丙○○
                    （現於臺灣高雄第二監獄另案執行中）
            戊○○
            乙○○
上列上訴人因賭博案件，不服本院96年度簡字第4183號，中華民
國96年7 月27日第一審簡易判決（聲請簡易判決處刑案號：96年
度偵字第8296號），提起上訴，本院管轄之第二審合議庭，認應
改用通常程序審理，並自為第一審判決如下：
    主    文
原判決撤銷。
丁○○共同犯賭博罪，處罰金新台幣貳萬元，如易服勞役，以新
台幣壹仟元折算壹日，減為罰金新台幣壹萬元，如易服勞役，以
新台幣壹仟元折算壹日。扣案如附表編號一至十五所示之物，均
沒收。
丙○○、戊○○、乙○○共同犯賭博罪，各處罰金新台幣壹萬元
，如易服勞役，均以新台幣壹仟元折算壹日，均減為罰金新台幣
伍仟元，如易服勞役，均以新台幣壹仟元折算壹日。扣案如附表
編號一至十五所示之物，均沒收。
    事    實
一、丁○○為址設高雄市○○區○○路286 號之「易路發育樂廣
    場」（即大發娛樂廣場）之負責人，自民國95年4 月、96年
    1 月、同年2 月間起分別以每月薪資新台幣（下同）2 萬至
    3 萬元不等之代價僱用丙○○、戊○○、乙○○等人，渠等
    4 人遂基於賭博之犯意聯絡，在上開公眾得出入之遊藝場內
    ，擺設如附表編號1 至13所示之賭博性電子遊戲機台共53台
    預備供賭博財物之用，由丁○○指示戊○○、乙○○負責該
    遊藝場內電玩開分、洗分，丙○○則負責兌換現金之工作，
    其賭博方式係由賭客向丁○○所僱用之服務人員以現金1元
    兌換5 分等之比例開分後，押注分數與機器對賭，如有押中
    ，可得不等倍數之分數，最後視殘存分數之多寡而按1 比1
    之比例先行向服務人員兌換積分卡後，再持該積分卡向丙○○兌換同額現金；若賭客把玩後積分歸零，則所下之賭資全
    歸丁○○所有，藉此射倖之賭博方式，計算輸贏。嗣於96年
    3 月13日晚上6 時許，適有賭客甲○○進入店內亦基於在公
    眾得出入之場所賭博財物之犯意（甲○○涉嫌賭博罪部分另
    業經檢察官為不起訴處分），以1 比5 之比率，陸續以1200
    元請戊○○開分，把玩店內編號9 號「超八」電玩機台賭博
    ，於同日晚上6 時25分許，甲○○向戊○○示意要洗分，戊○○前來確認分數並將電玩機台之分數歸零，並交付2 張
    1000分之積分卡，之後甲○○即持共2000分之積分卡交予戊○○，戊○○遂告知甲○○前往上址遊藝場附近之加昌路
    296 巷內換取現金，丙○○則在該處等候，俟甲○○依指示
    前往，即將賭資2000元交予甲○○，甲○○旋為埋伏之員警
    施泳傑當場查獲，並扣得如附表所示之物。
二、案經高雄市政府警察局楠梓分局報告臺灣高雄地方法院檢察
    署檢察官偵查後聲請簡易判決處刑。
    理    由
壹、程序部分：
一、按被告於第二審經合法傳喚，無正當之理由不到庭者，得不
    待其陳述，逕行判決，刑事訴訟法第371 條定有明文。次按
    對於簡易判決處刑不服而上訴者，得準用上開規定，此觀諸
    刑事訴訟法第455 條之1 第3 項之規定自明。是本件被告乙○○經本院合法傳喚後，無正當理由未到庭，本院爰不待其
    陳述，而為一造辯論判決，合先敘明。
二、證據能力之審認：
  (一)辯護人於本院審理中就「高雄市政府警察局督察室維新小組
    營業場所檢查紀錄表」辯稱：該份紀錄表係根據賭客甲○○
    陳述所作成，並未看到整個賭博之過程等語（見本院卷第14
    4 頁），查「高雄市政府警察局督察室維新小組營業場所檢
    查紀錄表」係警方記錄本件查獲經過情形之報告文書，屬審
    判外之書面陳述，自屬傳聞證據無疑，又按公務員職務上製
    作之紀錄文書、證明文書如被提出於法院，用以證明文書所
    載事項真實者，性質上亦不失為傳聞證據之一種，但因該等
    文書係公務員依其職權所為，與其責任、信譽攸關，若有錯
    誤、虛偽，公務員可能因此負擔刑事及行政責任，從而其正
    確性高，且該等文書經常處於可受公開檢查（Public Inspe
    ction） 之狀態，設有錯誤，甚易發現而予及時糾正，是以
    ，除顯有不可信之情況外，其真實之保障極高，此觀諸刑事
    訴訟法第159 條之4 規定之立法意旨即明，惟查此「高雄市
    政府警察局督察室維新小組營業場所檢查紀錄表」，並無公
    示性，而得受公開檢查，故與刑事訴訟法第159 條之4 第1
    款所規定之文書尚屬有間，爰認應無證據能力。
  (二)按被告以外之人於審判外之陳述，雖不符刑事訴訟法第159
    條之1 至第159 條之4 之規定，而經當事人於審判程序同意
    作為證據，法院審酌該言詞陳述或書面陳述作成時之情況，
    認為適當者，亦得為證據；當事人、代理人或辯護人於法院
    調查證據時，知有第159 第1 項不得為證據之情形，而未於
    言詞辯論終結前聲明異議者，視為有前項之同意，刑事訴訟
    法第159 條之5 定有明文。本件所援引之以下各項證據（詳
    後述），固有部分屬傳聞證據，然公訴人、被告及其辯護人
    於本院調查證據時，均知有前開第159 第1 項不得為證據之
    情形，且於言詞辯論終結前，均未聲明異議，本院審酌該等
    證據作成時之狀況，並無違法取證之情事，且無不宜作為證
    據之情形，依前開說明，爰認均有證據能力，合先敘明。
貳、實體部分：
一、訊據被告丁○○固坦承有於前揭時間經營「易路發育樂廣場
    」，並僱用戊○○、乙○○為員工，從事機台開分、洗分工
    作之事實；被告戊○○則坦承有於前揭時間在「易路發育樂
    廣場」任職，從事開分、洗分工作之事實，惟均矢口否認有
    賭博犯行，被告丁○○辯稱：伊與本件賭博行為無關，係丙○○與別人間之事情，也不是在伊店裡所發生，丙○○早於
    95 年12 月25日因上班不正常而遭伊革職，店裡是禁止兌換
    現金，不知道為何戊○○叫客人至巷裡與人換現金云云（見
    本院卷第43頁）；被告戊○○辯以：伊不清楚老闆係何人，
    僅見過丙○○幾次但不熟，丙○○會進進出出店裡，伊不知
    道丙○○之前是店裡員工，於前揭時間伊有為甲○○洗分並
    交2張 積分卡予甲○○，但並未指示甲○○前往加昌路296
    巷云云（見本院卷第45頁）；被告丙○○則辯稱：伊是借錢
    給甲○○，且伊於95年12月份已自「易路發育樂廣場」離職
    云云（見本院卷第168 頁）。惟查：
  (一)證人甲○○於前揭時間進入「易路發育樂廣場」內，以1 比
    5 之比率，陸續以1200元請被告戊○○開分，把玩店內編號
    9 號「超八」電玩機台賭博，嗣於同日晚上6 時25分許，向
    被告戊○○示意要洗分後，被告戊○○交付2 張1000分之積
    分卡予甲○○，之後被告戊○○告知甲○○前往上址遊藝場
    附近之加昌路296 巷內換取現金，甲○○依此向被告丙○○
    換得賭資2000元後，旋為埋伏之員警施泳傑當場查獲，並扣
    得如附表所示之物等事實，業據證人甲○○迭於警詢、偵查
    中結證稱：伊於前揭時間到「易路發育樂廣場」把玩店內編
    號9 號「超八」機台，該機台開分方式是1 比5 ，伊當天陸
    續以1200元向被告戊○○開分，玩到晚上6 時25分許，就向
    戊○○說要洗分，戊○○即交給伊1000分之積分卡2 張，之
    後伊再將上開積分卡交給戊○○，並到隔壁超商買菸回來時
    ，戊○○在門口告知伊走到巷底，伊便走到巷底迴旋梯旁，
    向該店員工丙○○兌得賭金2000元；依戊○○指示到了巷子
    後，有1 個男生與伊擦肩而過，同時把2000元交給伊，當時
    與該男子沒有交談，伊要離開時，便被警察攔住等語明確（
    見警卷第7 至9 頁、偵查卷第7 、8 頁），核與其於本院審
    理中進一步結證稱：伊不認識丙○○，也未曾向丙○○借錢
    ，丙○○與伊錯身而過時，便將錢交給伊，伊自己覺得可能
    是剛剛打電動玩具兌換之現金等情節（見本院卷第108 至11
    2 頁）均互核相符，且前後一致，參以證人即本件查獲員警
    施泳傑於本院審理中證述：伊等分兩組，1 組在停車場那裡
    ，另一組租計程車在店家的前面馬路旁埋伏，伊看到賭客出
    來與店員談話後，再去隔壁的超商買香煙時，店員就在打電
    話，賭客回來時，店員手指向兌換現金、查獲地點的方向，
    賭客便用走的到旋轉梯的地方，伊看到店員與賭客瞬間互有
    交手的動作，便確定有兌換現金的行為，那個賭客不知伊跟
    在後面，賭客把皮包拿起來要放現金時，伊就出面逮捕，賭
    客有承認兌換現金的錢是2000元；賭客與丙○○瞬間交手時
    ，2 人並無聊天、談話等查緝情節（見本院卷第13 9至141
    頁），均與證人甲○○前開證述之內容相符，此外，並有卷
    附高雄市政府警察局督察室維新小組搜索扣押筆錄、扣押物
    品目錄表、現場圖、高雄市政府所核發「易路發育樂廣場」
    之營利事業登記證、現場蒐證照片等附卷可稽（見警卷第26
    至43頁），暨如附表所示賭資2000元、積分卡、「超八」等
    電子遊戲機台共53台等物扣案可資佐證，足證證人甲○○、
    施泳傑前揭證述內容均屬有據，上開事實洵堪認定。
  (二)被告丁○○、戊○○雖於本院審理中以前揭情詞置辯，被告
    丙○○並於警詢、本院審理中均辯稱：甲○○在上址巷內正
    要跟伊借2000元，與甲○○並未事先約好，是剛好在那裡碰
    頭的，伊拿錢給甲○○時便被警方發現；在打電腦時有看過
    甲○○，但是沒有交往，也沒有聯絡電話，在下樓時即高雄
    市○○區○○路296 巷剛好遇到甲○○，甲○○便開口向伊
    借錢，伊便直接拿錢給甲○○云云（見警卷第1 至3 頁、本
    院卷第169 頁），惟查，證人甲○○係於打玩電玩完畢，且
    交付積分卡予被告戊○○後，依被告戊○○之指引，始前往
    上址遊藝場附近之加昌路296 巷內向被告丙○○兌換現金，
    又其與被告丙○○之前並不相識等節，業據證人甲○○迭於
    警詢、偵查及本院審理中為前開證述綦詳，且與證人施泳傑
    於本院審理中證述：賭客與丙○○瞬間交手時，2 人並無聊
    天、談話等查緝情節互核相符，顯見甲○○與被告丙○○在
    巷內錯身而過時，被告丙○○係不假思索地將現金2000元交
    付予甲○○，整個動作係連貫，並無聊天、對談之情，足徵
    被告前開辯詞顯有可疑之處，復衡以一般借款人於向不熟識
    之人為借款時，多會先說明欲借款之金額、借款之目的或如
    何還款等細節後，出借人為考慮後方可能會出借款項，倘被
    告丙○○前開所辯借款等情為真，渠等間之借款行為豈可能
    於頃刻間即行完成，又況被告丙○○自承與甲○○間並非熟
    識，又無聯絡電話，復未約定如何還錢，焉有可能毫不猶豫
    即行出借上開款項，是其所辯顯與常情不符，足證證人甲○○於前揭時間至巷內與被告丙○○碰面之意並非向被告丙○○借款，而係意在向被告丙○○兌換賭資無訛。此外，被告
    丁○○雖辯稱被告丙○○已於95年12月25日遭伊革職，惟觀
    諸警方至「易路發育樂廣場」店內執行搜索時非但扣得有被
    告丙○○所有華南商業銀行之存摺，且依該存摺所載，於95
    年12月後迄96年3 月間，每月均尚有2 至3 萬元之現金存款
    紀錄，此有扣押物品目錄表、被告丙○○所有上開帳戶存摺
    影本各1 份在卷可考（見警卷第29頁、第44至46頁），可見
    被告丙○○倘非仍受僱於被告丁○○，豈可能於警方執行搜
    索時尚能扣得其所有之前開帳戶存摺，又焉有無端交付現金
    予證人甲○○之必要，益證被告丙○○於上開時地交付2000
    元予證人甲○○並非單純僅止於私人間之借貸關係甚明。被
    告丁○○就此雖另辯稱：丙○○於95年4 月起，伊盤下該店
    時開始受僱於伊，丙○○遭伊革職後，即要求伊支付3 個月
    之薪水算是資遣費云云（見本院卷第44頁），惟觀諸被告丙○○於警詢中就何以離職後仍能每月支領2 萬元之薪水，共
    領3 個月一事，所述無一提及資遣費之事（見警卷第6 頁）
    ，又衡以被告丙○○既係因工作表現不佳始遭被告丁○○革
    職，且工作期間未滿1 年，被告丁○○竟同意支付3 個月之
    資遣費予被告丙○○，此與常情亦有未合，準此，爰認被告
    丁○○、丙○○、戊○○等人前開所辯均屬事後卸責之詞，
    要無可信。
  (三)再者，訊據被告丁○○於本院審理中供承：伊是「易路發育
    樂廣場」登記負責人，亦是實際負責人等語（見本院卷第14
    6 、147 頁），而依社會常情，被告丁○○若未主動促使被
    告丙○○、戊○○與賭客兌換現金，而係一再告誡不得從事
    賭博行為，證人丙○○豈會無端交付現金予證人甲○○，又
    被告戊○○既係僅受僱於被告丁○○而於該店服務，豈會甘
    冒遭警查緝之風險，自願指引證人甲○○前往向被告丙○○
    兌換現金，是被告丁○○辯稱上開交付現金之行為係屬被告
    丙○○之個人行為與其無涉，已與事理不符。又證人甲○○
    既與被告丁○○等4 人並無夙怨，基於賭客之立場，實無須
    虛構上開賭博之事實以誣陷被告4 人，且又無端陷己於罪之
    理。再觀諸證人甲○○上開證述，就賭博之過程、方法均指
    證歷歷，核與證人施泳傑證述查緝情節相符，並有卷附上開
    現場照片可證，證人甲○○前揭證述應足堪採認。又被告戊○○、乙○○在店內負責開分、洗分，遭警查獲當天僅有渠
    等2 人在店內看顧，且被告戊○○於96年間在「易路發育樂
    廣場」任職期間內，仍常見被告丙○○在店內進進出出等情
    ，業據被告戊○○於本院準備程序中供陳明確（見本院卷第
    45頁），是衡情被告戊○○、乙○○對於在店內進出之丙○○係負責與賭客兌換現金乙節自難諉稱毫不知情，參以證人
    甲○○之前開證詞，足證被告丁○○等4 人對於在「易路發
    育樂廣場」擺設上開賭博性電子遊戲機台與賭客對賭之行為
    均有犯意之聯絡甚明。
  (四)綜上，被告丁○○、丙○○、戊○○、乙○○確有於「易路
    發育樂廣場」之公眾得出入之場所賭博財物，本件事證明確
    ，被告犯行均堪認定，應均予依法論科。
二、論罪科刑：
    按刑法上之賭博罪，係指依偶然之勝負，定財物之得失為要
    件。凡以勝負繫於偶然之事實，並非事前所能預知者，即為
    賭博，並無方法之限制；其所謂財物，係指金錢或其他有經
    濟上價值之有體物而言。而「對向犯」則係指2 個或2 個以
    上之行為者，彼此相互對立之意思經合致而成立之犯罪，如
    賄賂、賭博、重婚等罪均屬之，因行為者各有其目的，各就
    其行為負責，彼此間無所謂犯意之聯絡，當亦無適用刑法第
    28條共同正犯之餘地（參最高法院81年臺非字第233 號判例
    意旨）。依上開說明，數行為人就開設電子遊戲場擺設賭博
    性電玩機台與不特人賭博，有犯意聯絡及行為分擔，得成立
    共同正犯，惟與參與打玩之賭客間，尚不成立共同正犯，是
    核被告丁○○、丙○○、戊○○、乙○○所為，均係犯刑法
    第266 條第1 項之普通賭博罪。被告丁○○、丙○○、戊○○、乙○○就上開賭博犯行間，有犯意聯絡及行為分擔，均
    為共同正犯。
三、本件原審以被告丁○○等4 人罪證明確而予以論罪科刑，固
    非無見，惟查：(一)扣案附表編號17（即聲請簡易判決處刑書
    附表編號13）所載之賭資係於賭客甲○○身上查獲，並非屬
    被告丁○○等4 人所有之物，依法無從於本案宣告沒收，此
    業據原審判決於理由欄內敘明，卻又誤於主文欄諭知沒收，
    自有未合；(二)聲請簡易判決處刑意旨雖認被告丁○○等4人
    自95年4 月1 日起至本案遭警查獲時止，均有為本件賭博之
    犯行，惟查卷內事證並無充分證據足資證明渠等於96年3 月
    13日遭警查獲之賭博犯行外，尚有其他反覆從事賭博性電動
    玩具業之事實（詳後述），原審判決漏未詳查，即認定有此
    部分之犯罪事實，並論以包括一罪，亦有未恰；(三)又扣案附
    表編號15、16所載之營業金1 萬8200元，除附表編號15所載
    在櫃台抽屜所扣得1 萬3200元，及在被告戊○○腰包內所扣
    得1200元外，並無證據證明屬被告丁○○等人所有，且供本
    案犯罪所用，或因犯罪所得之物（詳後述），原審漏未審究
    ，併依刑法第38條第1 項第2 款宣告沒收，容有非當；本件
    被告4 人以前揭辯詞指摘原判決認事用法不當，請求撤銷原
    判決更為判決，雖無理由，惟原審判決既有前揭可議之處，
    自應由本院予以撤銷改判。爰審酌被告丁○○等4 人均係成
    年人，不知以合法方式賺取金錢，竟在「易路發育樂廣場」
    內擺設電玩機台從事賭博行為，與賭客甲○○對賭，破壞社
    會善良風氣，所為實有不該，且犯後均否認犯行，態度不佳
    ，及本件查扣賭博性電子遊戲機具數量甚多，被告丁○○身
    為「易路發育樂廣場」之負責人，具有主導該店經營方式之
    地位，惡性較為重大，而被告丙○○、戊○○、乙○○均為
    謀生計始受僱於該店，聽命被告丁○○指示參與賭博犯行，
    犯罪情節自較輕微，惟念及卷內事證得證明被告丁○○等4
    人從事上開賭博期間非長，尚未造成重大危害，兼衡被告丁○○、戊○○、乙○○均無受刑事執行之前科紀錄，素行尚
    佳，有臺灣高等法院被告前案紀錄表各1 份在卷可稽等一切
    情狀，各量處如主文所示之刑，另參酌犯罪情節，及渠等之
    教育程度、家境、職業等情（見警卷調查筆錄受詢問人欄）
    ，均諭知易服勞役之折算標準以新台幣1 千元折算1 日。又
    本件被告丁○○等4 人之犯罪時間，均在96年4 月24日以前
    ，均合於中華民國96年罪犯減刑條例所定減刑條件，均應依
    該條例第2 條第1 項第3 款規定減其宣告刑二分之一，併均
    諭知易服勞役之折算標準以新台幣1 千元折算1 日，以資懲
    儆。
四、扣案如附表編號1 所示之賭博性電子遊戲機具1 台（含IC板
    ），係當場賭博之器具，業據證人甲○○證述明確；附表編
    號15所示在店內櫃台抽屜所扣得之營業金1 萬3200元，係在
    籌碼兌換處之財物，此觀諸卷附扣押物品清單，及證人施泳
    傑於本院審理中之證述即明，均依刑法第266 條第2 項規定
    ，不問屬於犯人與否，宣告沒收之。再附表編號2 至13所示
    之賭博性電子遊戲機具52台（均各含IC板），雖無證據證明
    亦屬本件當場賭博之器具，惟亦屬被告丁○○等人預備供本
    件犯行所用之物，且屬被告丁○○所有，另扣案如附表編號
    14之積分卡，均係供本案被告丁○○等4 人共同犯罪所用之
    物，且為被告丁○○所有，爰均應依刑法第38條第1 項第2
    款規定及共犯責任共同原則，併予宣告沒收之。又附表編號
    15所示在被告戊○○腰包內所扣得之1200元，係被告戊○○
    為賭客甲○○開分所得，業據證人甲○○及被告乙○○於警
    詢中陳述明確（見警卷第8 、18頁），是屬因本件犯罪所得
    之物無訛，爰依刑法第38條第1 項第3 款諭知沒收；至附表
    編號16所示分別在被告戊○○、乙○○腰包內所扣得之現金
    ，因無證據足資證明此等現金係被告供本件犯行所用或因本
    件犯行所得之物，另附表編號17所示之賭資，則係在賭客甲○○身上查扣，而非在賭檯或籌碼兌換處所扣得之財物，業
    經本院認定如前，本院依法自無從予以宣告沒收，聲請意旨
    聲請依刑法第266 條第2 項予以宣告沒收，容有誤會，附此
    敘明。
五、不另為無罪諭知部分：
  (一)公訴意旨另以：被告丁○○自95年4 月1 日起，與被告丙○○、戊○○、乙○○等人，共同基於賭博之犯意聯絡，在上
    址「易路發育樂廣場」擺設賭博性電子遊戲機台共53台，用
    以與至該遊藝場之不特定賭客對賭財物等語（除本院前開認
    明與賭客甲○○對賭之行為外），因認被告丁○○等4 人此
    部分之行為亦涉犯刑法第266 條第1 項之賭博罪嫌。
  (二)惟按犯罪事實應依證據認定之，無證據不得認定犯罪事實；
    不能證明被告犯罪者，應諭知無罪之判決，刑事訴訟法第15
    4 條第2 項、第301 條第1 項分別定有明文。次按認定不利
    於被告之事實，須依積極證據，苟積極證據不足為不利於被
    告事實之認定時，即應為有利於被告之認定（最高法院30年
    上字第816 號判例參照）。查被告丁○○等4 人除有上開論
    罪之與賭客對賭行為外，質諸證人甲○○於本院審理中證稱
    ：之前未曾至「易路發育樂廣場」把玩賭博電玩，遭警查獲
    當天是第一次等語（見本院卷第110 頁），再訊之證人施泳
    傑證述：「（問：本案查獲之前是否曾有賭客至易路發育樂
    廣場把玩機台，且兌換現金，經警查獲？）我不清楚。（問
    ：是如何得知易路發育樂廣場有從事賭博情事？）有人檢舉
    。」等語（見本院卷第141 頁），又查無其他積極證據足資
    證明被告丁○○等4 人自95年4 月1 日始至96年3 月13日為
    警查獲之前，亦有反覆實施此等賭博之犯行，況被告戊○○
    、乙○○2 人分別至查獲時止均僅任職未滿3 個月、1 個月
    之情，業據被告丁○○於本院審理中供述明確（見本院卷第
    147 頁），是就此部分自應為被告丁○○等4 人有利之認定
    。惟觀乎檢察官聲請簡易判決處刑意旨，認此部分犯行與前
    開起訴論罪犯行部分係被告丁○○等4 人以一擺設賭博性電
    玩機台反覆與不特定賭客為對賭行為，觸犯刑法第266 條第
    1 項前段普通賭博罪，其間有集合犯之實質上一罪關係，爰
    就此部分應不另為無罪之諭知。
六、按檢察官聲請以簡易判決處刑之案件，經法院認為有第451
    條之1 第4 項但書之情形者，應適用通常訴訟程序審判之，
    刑事訴訟法第452 條定有明文；裁判上一罪之案件，其一部
    分犯罪不能適用簡易程序者，全案應依通常程序辦理之；對
    於簡易判決之上訴，準用刑事訴訟法第三編第一章及第二章
    之規定，管轄第二審之地方法院合議庭受理簡易判決上訴案
    件，應依通常程序審理。其認案件有刑訴法第452 條之情形
    者，應撤銷原判決，逕依通常程序為第一審判決，此分別為
    法院辦理刑事訴訟簡易程序案件應行注意事項第8 項前段、
    第14項所明訂。本件檢察官就被告等4 人涉犯賭博犯行聲請
    簡易判決處刑，經本院審理後，認被告被訴前揭部分賭博犯
    行不成立，而不另為無罪之諭知，已如前述，致有刑事訴訟
    法第451 條之1 第4 項但書第3 款之情形，依前揭規定，應
    由本院合議庭逕依通常程序審理後，自為第一審判決，附此
    敘明。
據上論斷，應依刑事訴訟法第452 條、455 條之1 第1 項、第3
項、第364 條、第369 條第1 項前段、第371 條、第299 條第1
項前段，刑法第28條、第266 條第1 項前段、第2 項、第42條第
3 項前段、第38條第1 項第2 款、第3 款，刑法施行法第1 條之
1， 中華民國96年罪犯減刑條例第2 條第1 項第3 款、第7 條，
判決如主文。
本案經檢察官己○○到庭執行職務。
中    華    民    國    97    年     4    月    23    日
                  刑事第四庭  審判長法  官  陳  箐
                                    法  官  王參和
                                    法  官  鄭凱文
以上正本證明與原本無異。
如不服本判決應於收受本判決後10日內向本院提出上訴書狀，並
應敘述具體理由，如未敘述上訴理由者，應於上訴期間屆滿後20
日內補提理由書狀於本院（均須按他造當事人之人數附繕本）「
切勿逕送上級法院」。
中    華    民    國    97    年     4    月    24    日
                                    書記官  蕭家玲
附錄本判決論罪之法條：
刑法第266 條第1 項：
在公共場所或公眾得出入之場所賭博財物者，處新臺幣30000 元
以下罰金。但以供人暫時娛樂之物為賭者，不在此限。
附表：
┌──┬───────────────┬─────┬─────┐
│編號│品  名                        │ 數量單位 │扣押處所  │
├──┼───────────────┼─────┼─────┤
│ １ │超八機台（編號9，含IC板）     │      1 台│          │
├──┼───────────────┼─────┼─────┤
│ ２ │超八機台（均含IC板）          │      9 台│          │
├──┼───────────────┼─────┼─────┤
│ ３ │樂透大亨機台（均含IC板）      │     15 台│          │
├──┼───────────────┼─────┼─────┤
│ ４ │超九機台（均含IC板）          │      5 台│          │
├──┼───────────────┼─────┼─────┤
│ ５ │超悟空機台（均含IC板）        │      3 台│          │
├──┼───────────────┼─────┼─────┤
│ ６ │粉紅玫瑰機台（含IC板）        │      1 台│          │
├──┼───────────────┼─────┼─────┤
│ ７ │福爾摩沙機台（含IC板）        │      1 台│          │
├──┼───────────────┼─────┼─────┤
│ ８ │明星三缺一機台（含IC板）      │      1 台│          │
├──┼───────────────┼─────┼─────┤
│ ９ │滿貫大亨機台（均含IC板）      │      2 台│          │
├──┼───────────────┼─────┼─────┤
│ １０ │賽馬機台（1 台2 人座，均含IC板│      2 台│          │
│    │）                            │          │          │
├──┼───────────────┼─────┼─────┤
│  │戰國風雲機台（1 台8 人座，均含│      8 台│          │
│    │IC板）                        │          │          │
├──┼───────────────┼─────┼─────┤
│  │超世紀賓果機台（含IC板）      │      1 台│          │
│    │                              │          │          │
├──┼───────────────┼─────┼─────┤
│  │中華迷13機台（均含IC板）      │      4 台│          │
│    │                              │          │          │
├──┼───┬───────────┼─────┼─────┤
│  │積分卡│1000分                │      63張│櫃台抽屜  │
│    │      ├───────────┼─────┤          │
│    │      │500分                 │      41張│          │
│    │      ├───────────┼─────┤          │
│    │      │100分                 │      84張│          │
├──┼───┴───────────┼─────┼─────┤
│  │營業金                        │   13200元│櫃台抽屜  │
│    │                              ├─────┼─────┤
│    │                              │    1200元│戊○○腰包│
│    │                              │          │內        │
├──┼───────────────┼─────┼─────┤
│  │營業金                        │    2800元│戊○○腰包│
│    │                              │          │內        │
│    │                              ├─────┼─────┤
│    │                              │    1000元│乙○○腰包│
│    │                              │          │內        │
├──┼───────────────┼─────┼─────┤
│  │賭資                          │    2000元│甲○○手上│
└──┴───────────────┴─────┴─────┘


司法院資訊處製作；財團法人民間司法改革基金會備份。
